臺灣彰化地方法院刑事判決　　　　　　　 94年度易字第417號
公　訴　人　臺灣彰化地方法院檢察署檢察官
被　　　告　甲○○　男　49歲.
上列被告因違反毒品危害防制條例案件，茲經檢察官聲請簡易判
決處刑（93年度毒偵字第3841號），暨移送併案審理（94年度毒
偵字第733、第816號、第1163號），本院北斗簡易庭認不宜以簡
易判決處刑，簽移本院改依通常程序審理，本院認有刑事訴訟法
第273條之1第1項之情形，而改依簡式審判程序判決如下：
    主  文
甲○○連續施用第二級毒品，累犯，處有期徒刑捌月，扣案之甲
基安非他命包（其中貳包合計毛重約零點柒公克；另壹包量微
無法秤重），沒收銷燬之；扣案之玻璃吸食器貳支，沒收之。
    事  實
一、甲○○曾於民國（下同）90年間，因違反毒品危害防制條例
    案件，經本院以90年度易字第1828號判決判處有期徒刑5 月
    確定；又因轉讓毒品案件，經本院以91年度訴字第166 號判
    決判處有期徒刑1 年4 月，其不服提起上訴，經臺灣高等法
    院臺中分院駁回其上訴而告確定，嗣二案經本院裁定應執行
    有期徒刑1 年8 月確定，入監執行，於93年1 月19日假釋出
    獄付保護管束，迄93年5 月19日假釋期滿，未經撤銷其假釋
    ，而視為業已執行完畢。又其前曾於88年間，因施用毒品案
    件，經本院以88年度毒聲字第2355號裁定移送觀察、勒戒後
    ，認有繼續施用毒品之傾向，經檢察官聲請，由本院以88年
    度毒聲字第2744號裁定移送戒治處所施予強制戒治1 年，自
    88年7 月13日起送臺灣雲林戒治所施以強制戒治滿3 月後，
    其成效經評定合格，無繼續戒治必要，經本院以88年度毒聲
    字第5077號裁定停止戒治，所餘戒治期間付保護管束，詎其
    於保護管束期間，因違反保護管束應遵守事項情節重大，經
    本院以89年度毒聲字第1357號裁定撤銷其停止戒治，令入戒
    治處所施以殘餘期間之強制戒治，迄於89年11月1 日強制戒
    治期滿，由臺灣彰化地方法院檢察署檢察官於89年12月14日
    ，以88年度偵字第6216號、89年度毒偵字第1226號、第3444
    號為不起訴處分確定；復於90年間，又因施用毒品案件，經
    檢察官聲請，由本院以90年度毒聲字第3912號裁定移送戒治
    處所施予強制戒治1 年，自90年10月26日起送臺灣雲林戒治
    所施以強制戒治，迄於91年10月17日戒治期滿，此部分所犯
    刑事案件部分，則經本院以90年度易字第1828號判決判處有
    期徒刑5 月確定（業已執行完畢）；再於93年間，另因施用
    第一、二級毒品案件，經本院以93年度訴字第1019號判決判
    處有期徒刑8 月、7 月，應執行有期徒刑1 年1 月確定，現
    正執行中。詎其仍不知悔改，於前開強制戒治執行完畢釋放
    後5 年內，復基於施用第二級毒品甲基安非他命之概括犯意
    ，自93年9 月底起至94年2 月1 日止，在其位於彰化縣田中
    鎮○路里○○街20號之住處及彰化縣田中鎮○○里○○路 ○
    段216 巷59號等處，以將第二級毒品甲基安非他命置放於玻
    璃吸食器內，外用火加以燒烤使成氣體後吸食之方式，連續
    施用第二級毒品甲基安非他命多次，平均約1 星期施用1 次
    。嗣先於93年10月11日10時23分許，因為列管毒品人口，至
    彰化縣警察局田中分局接受採尿檢驗，結果呈甲基安非他命
    陽性反應，而循線查悉；復於93年10月11日17時10分許，在
    上開住處內為警查獲，並扣得玻璃吸食器1 支；又於94年 2
    月1 日14時15分許，在彰化縣田中鎮○○里○○路○ 段 216
    巷59號內為警查獲，並扣得第二級毒品甲基安非他命2 包（
    其中1 包毛重約0.1 公克，另1 包量微無法秤重）及玻璃吸
    食器1 支；再於94年2 月2 日15時5 分許，在彰化縣田中鎮
    ○○路○ 段1 號前，為警查獲，並扣得第二級毒品甲基安非
    他命1 包（毛重約0.6 公克）。
二、案經彰化縣警察局田中分局報請臺灣彰化地方法院檢察署檢
    察官偵查起訴，暨彰化縣警察局田中分局報請臺灣彰化地方
    法院檢察署檢察官移送併案審理，本院認有刑事訴訟法第27
    3條之1第1項之情形，而改依簡式審判程序審理。
    理  由
一、查檢察官聲請以簡易判決處刑之案件，經法院認為有刑事訴
    訟法第451條之1第4項但書之情形者，應適用通常程序審判
    之，同法第452條定有明文；又按除被告所犯為死刑、無期
    徒刑、最輕本刑為三年以上有期徒刑之罪或高等法院管轄第
    一審案件者外，於刑事訴訟法第273條第1項程序進行中，被
    告先就被訴事實為有罪之陳述時，審判長得告知被告簡式審
    判程序之旨，並聽取當事人、代理人、辯護人及輔佐人之意
    見後，裁定進行簡式審判程序；除簡式審判程序及簡易程序
    案件外，第一審應行合議審判，刑事訴訟法第273條之1第1
    項、第284條之1亦分別定有明文。查本件經本院認確有刑事
    訴訟法第451條之1第4項但書之情形，不得逕以簡易判決處
    刑，而由本院改依通常程序審理之，惟於本院依刑事訴訟法
    第273條第1項進行準備程序時，被告甲○○就被訴事實為有
    罪之陳述，且被告所涉係死刑、無期徒刑、最輕本刑為三年
    以上有期徒刑之罪或高等法院管轄第一審案件以外之罪，本
    院合議庭依前揭規定，經評議結果，裁定改由受命法官獨任
    行簡式審判程序，先予敘明。
二、上揭事實，業據被告甲○○迭於警、偵訊中及本院行準備程
    序與審理時均坦承不諱，且其先後於 93年10月11日、94年2
    月1 日及94年2 月2 日為警查獲時所採取之尿液，經送鑑驗
    結果，確均呈甲基安非他命陽性反應，此有彰化縣警察局田
    中分局委託檢驗尿液代號與真實姓名對照單3 紙及列管毒品
    人口尿液檢體採集送驗紀錄表、彰化縣衛生局93年10月18日
    煙檢字第933453號、94年2 月21日煙檢字第940691號、94年
    煙檢字第940694號煙毒尿液檢驗成績書、詮昕科技股份有限
    公司於93年10月22日所出具之濫用藥物尿液檢驗報告各1 紙
    附卷可稽，而扣案之白色結晶顆粒3 包，確係甲基安非他命
    成分（其中2 包合計毛重約0. 7公克；另1 包量微無法秤重
    ），此除據被告供陳在卷外，亦有彰化縣警察局田中分局扣
    押物品目錄表2 紙在卷可按，此外，復有玻璃吸食器2 支扣
    案可資佐證；參以施用第二級毒品甲基安非他命具有成癮性
    ，被告前又已有施用毒品之犯行，有其前案紀錄可憑，且經
    觀察勒戒、強制戒治，及刑之執行後，仍再次施用毒品甲基
    安非他命，被告顯有難以戒斷，且已成癮之情事，故雖被告
    於93年10月11日、94年2 月1 日及94年2 月2 日分別為警查
    獲前4 日以外之施用毒品犯行未經採尿鑑驗，然依前開說明
    ，亦應認被告之自白確與事實相符，洵堪採信。再查，被告
    曾於88年間，因施用毒品案件，經本院以88年度毒聲字第23
    55號裁定移送觀察、勒戒後，認有繼續施用毒品之傾向，經
    檢察官聲請，由本院以88年度毒聲字第2744號裁定移送戒治
    處所施予強制戒治1 年，自88年7 月13日起送臺灣雲林戒治
    所施以強制戒治滿3 月後，其成效經評定合格，無繼續戒治
    必要，經本院以88年度毒聲字第50 77 號裁定停止戒治，所
    餘戒治期間付保護管束，詎其於保護管束期間，因違反保護
    管束應遵守事項情節重大，經本院以89年度毒聲字第1357號
    裁定撤銷其停止戒治，令入戒治處所施以殘餘期間之強制戒
    治，迄於89年11月1 日強制戒治期滿，由臺灣彰化地方法院
    檢察署檢察官於89年12月14日，以88年度偵字第6216號、89
    年度毒偵字第1226號、第3444號為不起訴處分確定；復於90
    年間，又因施用毒品案件，經檢察官聲請，由本院以90年度
    毒聲字第3912號裁定移送戒治處所施予強制戒治1 年，自90
    年10月26日起送臺灣雲林戒治所施以強制戒治，迄於91年10
    月17日戒治期滿，此部分所犯刑事案件部分，則經本院以90
    年度易字第1828號判決判處有期徒刑5 月確定（業已執行完
    畢）；又於93年間，再因施用第一、二級毒品案件，經本院
    以93年度訴字第1019號判決判處有期徒刑8 月、7 月，應執
    行有期徒刑1 年1 月確定（現正執行中）等情，有該不起訴
    處分書、判決書、臺灣高等法院被告全國前案紀錄表及臺灣
    彰化地方法院檢察署刑案資料查註紀錄表在卷足憑，被告顯
    係於受強制戒治執行完畢釋放後，5 年內再犯毒品危害防制
    條例第10條第2 項之罪，依同條例第23條第2 項規定，應依
    法論科。綜上所述，本件犯罪事證明確，被告前開犯行洵堪
    認定。
三、核被告所為，係犯毒品危害防制條例第 10條第2項之施用第
    二級毒品罪。被告為施用毒品持有第二級毒品，其持有之低
    度行為應為施用之高度行為所吸收，不另論罪。被告多次施
    用第二級毒品甲基安非他命之犯行，時間緊接，所犯又係構
    成要件相同之罪名，顯係基於概括犯意反覆為之，為連續犯
    ，應依刑法第56條規定，以一罪論，並加重其刑。又查被告
    係自93年9月底起至 94年2月1日止，連續施用第二級毒品甲
    基安非他命多次，而公訴人僅就被告自 93年9月17日後之不
    詳時間起至同年 10月11日上午7時許止，連續施用第二級毒
    品甲基安非他命多次之犯行提起公訴，該未經起訴之部分，
    與檢察官已提起公訴之部分，因被告係基於概括犯意而為之
    ，具有連續犯之裁判上一罪關係，其一部起訴之效力及於全
    部，故本院自得併予審究，併此敘明。末查被告曾於90年間
    ，因違反毒品危害防制條例案件，經本院以90年度易字第18
    28號判決判處有期徒刑5 月確定；又因轉讓毒品案件，經本
    院以91年度訴字第166 號判決判處有期徒刑1 年4 月，其不
    服提起上訴，經臺灣高等法院臺中分院駁回其上訴而告確定
    ，嗣二案經本院裁定應執行有期徒刑1 年8 月確定，入監執
    行，於93年1 月19日假釋出獄付保護管束，迄93年5 月19日
    假釋期滿，未經撤銷其假釋，而視為業已執行完畢等情，有
    臺灣彰化地方法院檢察署刑案資料查註紀錄表及臺灣高等法
    院被告全國前案紀錄表各1 份附卷可稽，被告於受有期徒刑
    之執行完畢後，5 年內再犯有期徒刑以上之罪，為累犯，應
    依刑法第47條規定，加重其刑，並依法遞加重之。爰審酌被
    告前曾有施用毒品罪行，經送觀察勒戒、強制戒治後，猶不
    知悔改，再施用毒品不輟，不僅戕害自身健康，更辜負國家
    將之視為病人，並施以長時間之戒治處遇之苦心，惟其對他
    人權益之侵害仍屬有限，於本院行準備程序與審理時均已坦
    承犯行，暨其犯罪動機、目的、手段、施用之次數、期間及
    其智識程度、生活狀況等一切情狀，量處如主文所示之刑。
    扣案之甲基安非他命3 包（其中2 包合計毛重約0.7 公克；
    另1 包量微無法秤重），係屬第二級毒品，依毒品危害防制
    條例第18條第1 項前段規定，沒收銷燬之。另扣案之玻璃吸
    食器2 支，均係被告所有，且已供其施用毒品犯罪所用之物
    ，業據其陳明在卷，爰依刑法第38條第1 項第2 款規定，併
    予宣告沒收。
據上論斷，應依刑事訴訟法第452條、第273條之1第1項、第299
條第1項前段，毒品危害防制條例第10條第2項、第23條第2項、
第18條第1項前段，刑法第11條、第56條、第47條、第38條第1項
第2款，判決如主文。
本案經檢察官田德煙到庭執行職務。
中　　華　　民　　國　　94　　年　　6 　　月　　21　　日
                  刑事第一庭          法  官  簡璽容
以上正本證明與原本無異。
如不服本判決，應於判決送達後十日內向本院提出上訴狀 (須附
繕本 )。
中　　華　　民　　國　　94　　年　　6 　　月　　24　　日
                                      書記官  王惠嬌
毒品危害防制條例第10條
施用第一級毒品者，處 6 月以上 5 年以下有期徒刑。
施用第二級毒品者，處 3 年以下有期徒刑。
